【裁判字號】    99,易,739
【裁判日期】    990810
【裁判案由】    竊盜
【裁判全文】
臺灣苗栗地方法院刑事判決               99年度易字第739號
公  訴  人  臺灣苗栗地方法院檢察署檢察官
被      告  甲○○
上列被告因竊盜案件，經檢察官提起公訴（99年度偵字第1241號
），本院判決如下：
    主  文
甲○○犯踰越安全設備夜間侵入住宅竊盜罪，累犯，處有期徒刑
拾壹月。
    事  實
一、甲○○前因竊盜、詐欺等案件，分別經本院、臺南地方法院
    判處有期徒刑1 年5 月、2 月確定，並合併應執行刑為1年6
    月，於民國97年10月29日縮刑假釋出監，至同年12月2 日假
    釋期滿假釋未經撤銷執行完畢（構成累犯）。詎其仍不知悔
    改，復意圖為自己不法之所有，於98年8 月23日23時30分許
    之夜間，見乙○○位於苗栗縣苗栗市○○路615 巷16號住處
    之3 樓之安全設備氣窗未鎖，竟徒手開啟窗戶而踰越侵入該
    住宅，並徒手竊取乙○○所有置於2 樓房間內之筆記型電腦
    （廠牌ASUS）、數位相機（廠牌SONY）、MP3 各1 台及行動
    電話（廠牌易立信、序號：000000000000000 號）1 支，得
    手後隨即離去。翌日（24日）凌晨0 時30分許，甲○○更將
    其所申請0000000000號行動電話之SIM 卡，插入前開竊得之
    行動電話內供己使用，至於竊得之其它財物，則以不詳方式
    處理。嗣乙○○發現住處2 樓房間遭竊後即報警處理，經警
    方調閱失竊手機序號反查後，得知甲○○曾於失竊後使用該
    手機，因而循線查獲上情。
二、案經苗栗縣警察局苗栗分局報告臺灣苗栗地方法院檢察署檢
    察官偵查起訴。
    理  由
一、本件被告甲○○對於下列供述證據、非供述證據的證據能力
    均不爭執（參審卷99年7 月21日準備程序筆錄第2 頁、99年
    7 月27日審判筆錄第2 至3 頁），且無違法取得或顯不可信
    之情形，本院自得將之採為認定本件犯罪事實存否之證據，
    附此敘明。
二、訊據被告甲○○固坦承於98年8 月24日凌晨0 時30分許，將
    其所申請0000000000號行動電話之SIM 卡，插入易立信廠牌
    序號：000000000000000 號行動電話撥打使用，復將之出售
    予黃文里等事實，但否認有於上述時地竊取乙○○的行動電
    話等財物，辯稱：伊在23日晚上10點多去苗栗市南苗新竹客
    運旁邊那家網咖，大概11點多在沙發上撿到這支手機，來源
    根本不知道等語。
三、惟查：
  (一)證人即被害人乙○○證稱伊於98年8 月23日23時30分許，發
    現位於苗栗縣苗栗市○○路615 巷16號住處之3 樓之氣窗被
    打開，在2 樓房間內之筆記型電腦（廠牌ASUS）、數位相機
    （廠牌SONY）、MP3 各1 台及行動電話（廠牌易立信、序號
    ：00 0000000000000號）1 支被偷，立即到派出所報警處理
    ，當晚12點立刻辦理停話。甲○○是伊先生吳瑞峰的堂兄弟
    等語（參偵卷第8 至9 頁、第11至12頁、第46至47頁）。復
    徵之卷附的苗栗縣警察局苗栗分局文山派出所受理各類案件
    紀錄表、報案三聯單（參偵卷第16至17頁）所示，可知98年
    8 月23日23時許，被害人乙○○位於苗栗縣苗栗市○○路61
    5 巷16號住處之3 樓住處之氣窗被他人打開，在2 樓房間內
    之筆記型電腦（廠牌ASUS）、數位相機（廠牌SONY）、MP 3
    各1 台及行動電話（廠牌易立信、序號：00000000000000 0
    號）1 支失竊，其發現此情後，立即辦理停話事宜，並旋即
    至苗栗縣警察局苗栗分局文山派出所報案，於98年8 月24日
    零時40分許接受警員詢問至同日1 時10分止，被告賴俊宏係
    被害人乙○○先生之堂兄弟等事實。
  (二)被告賴俊宏所使用之門號0000000000之行動電話，曾於98年
    8 月24日凌晨0 時30分許，搭配被害人失竊之行動電話（序
    號：000000000000000 號）使用，基地台位置係在苗栗市文
    山里8 鄰文山136-7 號5 樓等情，業據被告賴俊宏陳述明確
    ，且有通聯調閱查詢單1 份在卷可憑（參偵卷第18至19頁）
    。證人即萬里達通訊公司負責人黃文里證稱甲○○於98年8
    月24日13時10分許，持SONY廠牌K810I 型、序號為00000000
    0000000 號的行動電話1 支，至伊店裡以1700元出售給伊等
    語，復觀諸萬里達3C電子通訊商行3C電子產品買賣契約書1
    張、被告甲○○的身分證影本1 份（參偵卷第35至36頁）所
    示，可知被告甲○○以其門號0000000000之SIM 卡，在前述
    時間插入被害人乙○○所失竊的上述行動電話撥打使用，並
    於同日13時10分許將之出售黃文里等事實。
  (三)被告甲○○於警詢時陳稱伊於98年8 月23日23時許，在苗栗
    縣苗栗市○○路615 巷16號2 樓房間，竊取手提電腦1 台、
    照相機1 台、行動電話1 支。伊竊得手機後有插入使用幾天
    ，手提電腦被伊丟掉，數位相機拿到北苗為公路渣打銀行旁
    當鋪當掉等語（參偵卷第5 至7 頁）。再徵諸證人乙○○、
    黃文里的證詞，可見被告甲○○於前述時地竊取被害人乙○
    ○的筆記型電腦、數位相機、MP3 各1 台及行動電話1 支等
    事實。
  (四)雖被告甲○○以前述情詞置辯，但查：
    1.被害人乙○○上述苗栗市○○路的住處於98年8 月23日23
      時30分許遭人竊取前述行動電話等物品，被告賴俊宏旋即
      於98年8 月24日凌晨0 時30分許，搭配被害人失竊之行動
      電話（序號：0000 00000000000號）使用，基地台位置係
      在苗栗市文山里8 鄰文山136-7 號5 樓。被害人乙○○行
      動電話等物品失竊的時間，與被告賴俊宏使用該支遭竊行
      動電話的時間，相距僅約1 小時，被告賴俊宏使用該支動
      電話的地點復在苗栗市文山里，在時間、空間如斯緊密結
      合情形下，又斟酌被告甲○○與被害人乙○○之夫係堂兄
      弟，彼此均於苗栗縣苗栗市○○路居住，被告甲○○對於
      失竊地點的地理環境、房屋狀況知之甚稔，由此可見被告
      甲○○竊取前述物品的可能性極高。
    2.被告甲○○於警詢時坦承於上述時地竊取行動電話等物品
      ，且將上述行動電話出售予黃文里，足見被告甲○○的自
      白與犯罪事實相符。
    3.其雖辯稱於98年8 月23日23時許，在苗栗市南苗新竹客運
      附近網咖店沙發上撿到前述行動電話。但其未能舉出可以
      證明此節辯解為真實可採的相關證據供本院查考，本件復
      有前述供述證據、非供述證據足以證明其於上述時地竊取
      被害人乙○○的行動電話等物品，自不得認其此節無法證
      實的辯解為真實可採。
  (五)至其於檢察官偵查時辯稱沒有竊取其他東西，是警方作筆錄
    時欺騙伊若不承認，就要移送2 條罪，伊才承認有去被害人
    家裡偷東西等語。然查：依據偵卷所附的勘驗筆錄所示（參
    偵卷第43頁），可知黃煥德警員於製作筆錄時，僅係告知被
    告甲○○有關竊盜、贓物罪的相關規定，並無詐欺、脅迫被
    告甲○○的情形，係被告甲○○主動告知警員黃煥德在上述
    時地竊取手提電腦、行動電話等物品等事實。由此可見其此
    節辯解為虛，不足採信。
四、核被告所為，係犯刑法第321 條第1 項第1 款、第2 款之踰
    越安全設備夜間侵入住宅竊盜罪。又被告前因竊盜、詐欺等
    案件，分別經本院、臺南地方法院判處有期徒刑1 年5 月、
    2 月確定，並合併應執行刑為1 年6 月，於97年10月29日縮
    刑假釋出監，至同年12月2 日假釋期滿假釋未經撤銷執行完
    畢，此有臺灣高等法院被告前案紀錄表1 份在卷可佐，是其
    於上述有期徒刑執行完畢後，5 年內故意再犯本件上述有期
    徒刑以上的罪，為累犯，應依刑法第47條第1 項規定，加重
    其刑。爰審酌被告有數次竊盜前科紀錄，此有臺灣高等法院
    被告前案紀錄表1 份在卷可考，但其仍不知警惕，為貪圖私
    利，再為前述竊盜行為，實不可取。復斟酌被告犯罪的動機
    、目的、手段、所生損害，及斟酌其否認犯行、迄今尚未賠
    償被害人之損失等一切情狀，又衡量檢察官的具體求刑，量
    處如主文所示之刑，以示懲儆。
據上論斷，依刑事訟訴法第299 條第1 項前段，刑法第321 條第
1 項第1 款、第2 款、第47條第1 項，判決如主文。
本案經檢察官林俊杰到庭執行職務。
中    華    民    國    99    年    8     月    10    日
                  刑事第一庭  法  官  呂曾達
以上正本證明與原本無異。
如不服本判決，應於收受送達後10日內向本院提出上訴書狀（應
敘述具體理由並附繕本）。上訴書狀如未敘述理由，應於上訴期
間屆滿後20日內補提理由書於本院。
                              書記官  劉容辰
中    華    民    國    99    年    8     月    10    日
附錄本案論罪科刑法條：
刑法刑法第321 條第1 項第1 款、第2款
（加重竊盜罪）
犯竊盜罪而有左列情形之一者，處 6 月以上、 5 年以下有期徒
刑：
一、於夜間侵入住宅或有人居住之建築物、船艦或隱匿其內而犯
    之者。
二、毀越門扇、牆垣或其他安全設備而犯之者。

司法院資訊處製作；財團法人民間司法改革基金會備份。
